【裁判字號】    91,訴,2938
【裁判日期】    920120
【裁判案由】    違反電信法
【裁判全文】
臺灣臺中地方法院刑事判決                        九十一年度訴字第二九三八號
    公  訴  人  臺灣臺中地方法院檢察署檢察官
    被      告  甲○○  男  三.
右列被告因違反電信法案件，經檢察官提起公訴（九十一年度偵字第二二五四六號）
，本院判決如左：
    主  文
甲○○連續意圖為自己不法之利益，以無線方式，盜用他人電信設備通信，處有期徒
刑月，如易科罰金，以佰元折算壹日。
    事  實
一、甲○○前於民國（下同）七十九年間因竊盜案件，經本院判處有期徒刑五月確定
    ，於七十九年十月二十一日執行完畢，又於九十年間因竊盜案件，經本院判處有
    期徒刑三月確定，現執行中（均未構成累犯）。其於民國（下同）九十一年五月
    二十七日某時，在臺中市中國醫藥學院附近拾獲乙○○所有，因遭竊而離本人持
    有，內插有乙○○所有之0000000000號行動電話門號晶片（即ＳＩＭ
    卡）之摩托羅拉廠牌Ｐ七六八九型行動電話（即手機）一支，即具為自己不法所
    有之意圖，將上開離乙○○持有之手機及晶片予以侵占入己，以供自己撥打盜用
    ；其基於意圖為自己不法利益之概括犯意，自九十一年五月二十七日起至同年六
    月一日該門號晶片無法使用為止，連續以無線方式，自行撥打或借予不知情之男
    性友人（已滿十八歲，姓名年籍不詳）撥打上開行動電話及門號，先後多達一百
    餘次，而盜用乙○○所有向中華電信股份有限公司（下稱中華電信）申請之上開
    行動電話門號，總計盜用之通信費用達新臺幣（下同）三萬四千三百一十八元。
    甲○○再於九十一年六月四日，丟棄上開晶片，並至臺中市○○路三二五號主流
    派通訊行，以六百元之價格將手機販賣予不知情之廖健輝，且於委售切結書上簽
    名捺印。嗣於九十一年六月中旬，乙○○接獲0000000000號之電信費
    用帳單，發現通話費異常，經報警處理，始依通聯紀錄查獲上情。
二、案經臺中市警察局第四分局報請臺灣臺中地方法院檢察署檢察官偵查起訴。
    理  由
一、訊據被告甲○○對於右揭時地侵占上開乙○○所有離本人持有之手機及晶片，並
    曾盜用，且利用不知情之人盜用之事固坦承不諱，並供稱：有撥打通聯紀錄中之
  0000000000號電話，對其他則不敢確定；有借給不知情的友人撥打至
    卡片不能打為止等語，復據證人即被害人乙○○於警訊指述失竊情節在卷，並指
    稱：共遭盜播之電信費用達三萬四千三百十八元等語，及證人廖健輝於警訊中陳
    稱係向被告購得該手機等情屬實，並有被告簽名捺指印之委售切結書一份附卷可
    稽，而該切結書上之指印經送鑑定結果，確係被告之指紋，有內政部警政署刑事
    警察局九十一年十一月六日刑紋字第○九一○三○二二九六號鑑驗書一件在卷可
    參，該手機既係被告於九十一年六月四日出售予廖健輝，足見該手機於九十一年
    六月四日前均由被告持有中；又查，被告既自承該手機門號於九十一年七月二十
    八日十七時五十七分四十七秒之發話至0000000000號電話，確係其所
    撥打盜用，且將該門號借予不知情之友人撥打至不能使用為止之事實，而依本件
    遭盜用之手機門號之通聯紀錄，於上開發話至0000000000號電話前後
    ，均有多次撥打至0000000000、0000000000、00000
    00000、0000000000、0000000000等電話，顯見被告
    應於九十一年七月二十八日十七時五十七分四十七秒之前，亦有自行撥打或利用
    不知情之人撥打至上開電話之盜用之事，此外，復有贓物認領保管單、手機照片
    附卷可憑。被告盜用他人行動電話門號，以獲取免付通信費用之利益，其主觀上
    具為自己不法利益之意圖甚明。事證明確，被告右揭犯行均堪認定。
二、核被告所為，係犯刑法第三百三十七條之侵占離本人所持有之物罪、電信法第五
    十六條第一項之以無線方式盜用他人電信設備通信罪。又被告利用不知情之不詳
    男子（姓名年籍不詳）以無線方式盜用他人電信設備通信，係屬間接正犯。又被
    告所為盜用他人電信設備通信多次之犯行，時間緊接，所犯構成要件相同，顯係
    基於概括犯意反覆為之，為連續犯，爰依刑法第五十六條之規定以一罪論，並加
    重其刑。又被告係為盜用他人電信設備通信而侵占離本人所持有之手機及晶片，
    是被告所犯上開二罪間，有方法結果之牽連關係，為牽連犯，依刑法第五十五條
    從一重之以無線方式盜用他人電信設備通信罪處斷。爰審酌被告年逾三十，正值
    青年，前因竊盜案件經本院判處有期徒刑三月確定，於通緝期間，竟再犯本件犯
    行，其於短短四、五日內，大量盜用他人通信設備通信，通信費用高達三萬四千
    三百十八元，暨其犯後坦承犯行，態度良好等一切情狀，量處如主文所示之刑，
    並諭知易科罰金折算標準。末查，被告犯電信法第五十六條第一項之罪，其盜用
    他人之電信設備所使用之手機及晶片，均係被害人乙○○合法所有之物，其中手
    機業已發還被害人乙○○，有贓物認領保管單可佐，且而晶片業已扔棄滅失，亦
    據被告陳明在卷，自均不依電信法第六十條宣告沒收，併此敘明。
三、被告除起訴部分之外，自九十一年五月二十七日起至六月一日止，以無線方式，
    自行或利用不知情之人撥打盜用乙○○上開行動電話門號多次之犯行部分，雖未
    據起訴，惟與被告前開起訴並有罪之違反電信法第五十六條第一項之犯行，有連
    續犯之裁判上一罪關係，依刑事訴訟法第二百六十七條之規定，本院自得併予審
    究，附此敘明。
四、又查，被告基於為自己不法利益之概括犯意，自於九十年十月二十一日起至同年
    月二十八日止，在臺中市○○路三五九之二號四樓十五室，以有線方式，連續盜
    用撥打陳志豪所有之０四─00000000號室內電話，共計盜用之電信通信
    費用九千一百零八元；再自同年十月二十八日起至十一月二日止，在臺中市○○
    路三五九之二號四樓二十八室，以有線方式，連續盜用撥打陳志豪所有之０四─
    00000000號室內電話，共計盜用電信通信費用八千二百九十一元，涉犯
    違反電信法第五十六條第一項之以有線方式盜用他人通信設備通信罪嫌部分，業
    據臺灣臺中地方法院檢察署檢察官以九十一年度偵字第一九三八號案件起訴，由
    本院以九十二年度易緝字第一三號案件繫屬在案，有上開起訴書及臺灣高等法院
    被告全國前案紀錄表可佐，該案與本案犯行相距已有七月，時間已非緊接，顯非
    基於概括犯意而為，應不成立連續犯，是本件犯行自非前開案件起訴效力所及，
    併此敘明。
據上論斷，應依刑事訴訟法第二百九十九條第一項前段，電信法第五十六條第一項，
刑法第五十六條、第三百三十七條、第五十五條、第四十一條第一項前段，罰金罰鍰
提高標準條例第一條前段、第二條，判決如主文。
中      華      民      國    九十二    年      一      月     二十     日
                                        臺灣臺中地方法院刑事第四庭
                                            法  官    黃  家  慧
右正本證明與原本無異。
如不服本判決，應於送達後十日內向本院提出上訴狀(須附繕本)，上訴於台灣高等
法院台中分院。
                                        書記官
中    華    民    國    八十      年                月                  日
附錄論罪科刑法條
刑法第三百三十七條
意圖為自己或第三人不法之所有，而侵占遺失物、漂流物或其他離本人所持有之物者
，處五百元以下罰金。
電信法第五十六條第一項
意圖為自己或第三人不法之利益，以有線、無線或其他電磁方式，盜接或盜用他人電
信設備通信者，處五年以下有期徒刑，得併科新台幣一百五十萬元以下罰金。


司法院資訊處製作；財團法人民間司法改革基金會備份。
